臺灣高等法院民事判決　　　　　　　　93年度保險上字第17號
上　訴　人　甲○○
訴訟代理人　楊雅惠律師
複　代理人　侯雪芬律師
　　　　　　謝佳伯律師
被　上訴人　南山人壽保險股份有限公司
法定代理人　謝仕榮
訴訟代理人　孫家琪
　　　　　　謝宜珊律師
上列當事人間請求給付保險金事件，上訴人對於中華民國93年1
月19日臺灣臺北地方法院92年度保險字第71號第一審判決提起上
訴，本院於94年6月7日言詞辯論終結，判決如下：
    主  文
原判決廢棄。
被上訴人應給付上訴人新台幣貳佰貳拾柒萬伍仟元，及自九十一
年十一月三日起至清償日止，按年息百分之十計算之利息。
其餘擴張之訴駁回。
第一、二審訴訟費用由被上訴人負擔。
本判決命被上訴人給付部分，於上訴人以新台幣柒拾伍萬玖仟元
為被上訴人預供擔保後得假執行，但被上訴人如於執行標的物拍
定、變賣或物之交付前以新台幣貳佰貳拾柒萬伍仟元為上訴人預
供擔保，得免為假執行。
其餘假執行之聲請駁回。
    事實及理由
一、上訴人於原審起訴及上訴聲明原請求被上訴人應給付上訴人
    新台幣（以下同）227萬5,000元，及自起訴狀繕本送達翌日
    起至清償日止，按年息百分之十計算之利息，嗣利息部分乃
    擴張聲明為自91年7月12日起算，核其所為擴張應受判決事
    項之聲明，依民事訴訟法第255第1項第3款、第446條第1項
    規定，應予准許，先予敘明。
二、上訴人起訴主張：上訴人於86年12月24日向被上訴人投保南
    山康寧終身壽險（保險金額新台幣（以下同）250萬元），
    並附加20年期定期壽險附約（保險金額150萬元）以及南山
    新人身意外傷害保險（保險金額為400萬元），其後於89年
    12月24日提高前開南山新人身意外傷害保險之保險金額至
    650萬元，並再附加南山意外傷害醫療保險附約，保險金額
    每日1,000元。嗣90年11月20日下午，上訴人駕駛之小貨車
    右前胎在和平東路三段底（近軍功路）處爆胎，上訴人於持
    千斤頂換輪胎時，左腳不慎被車上之大雨傘腳架掉落打傷，
    故赴基隆路上之台北仁康醫院急診，並接受左腳受傷處（第
    一至三趾）的傷口縫合手術，次日再赴忠孝醫院門診，經醫
    師檢查後告知左腳第一、三趾骨裂過大，須作鋼釘固定手術
    及第一趾傷口植皮手術，上訴人遂於90年11月24日至12月7
    日間入院開刀治療。其後上訴人之左腳第一至三趾因上述受
    傷骨折治療後，病程演變引發外傷性關節炎並僵直性畸形，
    嗣因走路疼痛，於91年5月17日在台北縣三重佑民醫院進行
    左腳第一趾至第三趾之截趾手術。上訴人因意外傷害致殘，
    合於南山人壽新人身意外傷害保險附約第8條第3項及附表所
    規定第4級第22項「一足五趾缺失者」之殘廢程度，上訴人
    已繳保費高達178萬7,206元，若合計本件保費，更已高達
    200萬元左右，並無被上訴人指摘上訴人惡意投保、無資力
    之情形，為此依保險契約之法律關係，訴請被上訴人給付保
    險金227萬5,000元及約定遲延利息等情。並聲明(一)原判決廢
    棄。(二)被上訴人應給付上訴人227萬5,000元，及自91年7月
    12日起至清償日止，按年息百分之十計算之利息。(三)上訴人
    願供擔保請求准予宣告假執行。
三、被上訴人則以：兩造雖於86年12月24日訂有南山康寧終身壽
    險，附加二十年期定期壽險附約以及南山新人身意外傷害保
    險，惟依南山新人身意外傷害保險附約條款第3條約定，須
    被保家庭成員於本附約有效期間內，因遭受意外傷害事故致
    其身體蒙受傷害致成殘廢，被上訴人始有依照該附約約定給
    付保險金之義務。所謂意外傷害事故，指非由疾病引起之外
    來突發事故，然上訴人先後所提出資料皆僅能證明其殘廢結
    果，且其就事故之發生經過及原因，前後說辭反覆，是否有
    該事故之發生，實令人質疑。另上訴人經濟狀況不佳，被上
    訴人向財團法人金融聯合徵信中心調查，上訴人有授信異常
    紀錄及逾期未繳款紀錄，又證人王寶珍到庭作證之時（即93
    年3月24日）距離事故發生日（即90年11月20日）已經近二
    年半，依常理判斷，人之記憶力會隨時間之經過而消逝，怎
    麼可能記憶明晰？又上訴人之第1及第3趾受傷係屬陳舊性傷
    害，並非由上訴人所指稱之90年11月20日意外事故所導致，
    自不符合被上訴人意外險條款之意外定義。上訴人之左腳第
    二趾並無受傷情形，應無截趾之必要，上訴人之住居所與營
    業所均非三重市，且上訴人在此之前從未在祐民醫院看診，
    祐民醫院亦非骨科權威或專門醫院，為何上訴人會選擇至三
    重祐民醫院進行截趾？且揆諸台大醫院函文，上訴人所採行
    之截趾手術是非常少使用之方式，而由祐民醫院方宗義醫師
    於91年5月16日及91年5月17日就上訴人左足外傷所開之處方
    箋顯示，上訴人左腳第一至三趾之所以進行截趾手術，完全
    係由於上訴人自己對醫師之要求，以遂其達成被上訴人公司
    意外險條款第四級殘廢之目的，進而獲取保險理賠。按保險
    法第34條第1項規定：「保險人應於要保人或被保險人交齊
    證明文件後，於約定期限內給付賠償金額。…」，次按被上
    訴人公司意外險條款第20條約定：「被保家庭成員於本附約
    有效期間內遭受第三條所約定的意外傷害事故時，要保人、
    被保家庭成員或受益人應於知悉意外傷害事故發生後十日內
    …通知本公司。並於通知後儘速檢具所需文件向本公司申請
    給付保險金。本公司應於收齊前項文件後十五日內給付之。
    逾期本公司應按年利一分加計利息給付。但逾期事由可歸責
    於要保人或受益人者，本公司不負擔利息。」，由前開規定
    可知，被上訴人公司於要保人、被保家庭成員或受益人交齊
    所應檢附之文件15日後，始有負遲延利息之問題。上訴人雖
    曾於91年6月26日向被上訴人公司為理賠申請，惟其所檢具
    之文件並不齊備，尚不足以證明伊符合被上訴人公司意外險
    條款之意外定義，亦即並不符合前揭法條及被上訴人公司意
    外險條款之約定，換言之，被上訴人公司之遲延責任並未因
    此而發生，自無由該日起算遲延利息之餘地等語資為抗辯。
    並聲明(一)上訴駁回。(二)如受不利判決，願供擔保請准免為假
    執行。
四、上訴人主張其於86年12月24日向被上訴人投保南山康寧終身
    壽險（保險金額250萬元），並附加20年期定期壽險附約（
    保險金額150萬元）以及南山新人身意外傷害保險（保險金
    額為400萬元），其後被上訴人並於89年12月24日提高前開
    南山新人身意外傷害保險之保險金額至650萬元，並再附加
    南山意外傷害醫療保險附約，保險金額每日1,000元，上訴
    人左腳第四、五趾於88年間業已因傷截除。上訴人於90年11
    月20日下午，因左腳受傷曾至台北市○○路之仁康醫院急診
    ；又於90年11月24日再赴台北市立忠孝醫院門診，經醫師診
    斷為左腳第一、三趾骨折，左腳皮膚缺損，並於該院施作鋼
    釘固定手術及傷口植皮手術，91年5月14日至17日復因腳痛
    在台南富強醫院就診，並91年5月17日至佑民綜合醫院就診
    ，經醫師診斷上訴人左腳因外傷性關節炎併第一至三趾畸型
    ，於該院為截除左腳第一趾至第三趾之手術等情，為被上訴
    人所不爭執（被上訴人爭執上訴人所受之傷非屬意外造成，
    詳如下述），並有南山康寧終身壽險保險單、南山康寧終身
    壽險契約基本條款、南山新人身意外傷害保險附約、南山新
    人身意外傷害保險附約暨南山意外傷害醫療保險附約承保確
    認書、台北仁康醫院診斷證明書、富強醫院診斷證明書、佑
    民綜合醫院診斷證明書、佑民綜合醫院護理紀錄、台北市立
    忠孝醫院診斷證明書等件在卷足憑，自堪信上訴人此部分主
    張為真實。
五、上訴人再主張伊之左腳第一至三趾因意外傷害而截除致成殘
    廢，符合南山人壽新人身意外傷害保險附約第8條第3項及附
    表所規定第4級第22項「一足五趾缺失者」之殘廢程度，被
    上訴人依約應給付保險金227萬5,000元及約定遲延利息云云
    ，為被上訴人所否認，並以前詞置辯，經查：
  (一)按「被保家庭成員於本附約有效期間內，因遭受意外傷害事
    故，致其身體蒙受傷害而致成重大燒燙傷、殘廢或死亡時，
    依照本附約的約定給付保險金。」，為系爭南山人壽新人身
    意外傷害保險附約第3條「保險範圍」所明定，是本件系爭
    保險契約之性質核屬意外傷害保險，必須導致傷害、殘廢或
    死亡之外界原因係出於意外，始足當之。依據前開約定及舉
    證責任分配原則，上訴人主張被上訴人應給付殘廢保險金，
    自應就權利發生事實即上訴人遭遇外來、突發之意外事故，
    並以此意外事故為其殘廢之原因之有利於己之事實負舉證之
    責，合先敘明。
  (二)次按最高法院53年台上字第2673號判例明揭：「證人為不可
    替代之證據方法，如果確係在場聞見待證事實，而其證述又
    非虛偽者，縱令證人與當事人有親屬、親戚或其他利害關係
    ，其證言亦非不可採信」。
  (三)查，上訴人主張於90年11月20日下午，上訴人駕駛之小貨車
    右前胎在和平東路三段底（近軍功路）處爆胎，上訴人於持
    千斤頂換輪胎時，左腳不慎被車上之大雨傘腳架掉落打傷一
    節，業據當場目擊之證人王寶珍到庭證稱：「我在營區做生
    意，靠軍功路那邊，我都是在那邊賣百貨食品生意，我都是
    賣營區的人生意，那天中午我們吃完飯以後準備要回營區時
    ，貨車上面有一雨棚子，我因為車子輪胎壞掉，要拿千斤頂
    時必須要將貨車的後斗右邊U字型的把手 (放下)，他在前，
    我在後面，我做生意的傘架也是放在右邊，後來大雨棚傘架
    的腳架掉下來打到他腳」（見本院卷(一)第39、40頁）等語綦
    詳，核證人王寶珍在場親見上訴人發生意外，並於當時第一
    時間護送上訴人前往仁康醫院就醫之人，已經上訴人於91年
    間受本件保險事故調查時陳明無誤，且經被上訴人於理賠事
    故確認報告書記載明確，有報告書影本在卷可按（見原審卷
    第145頁），則證人王寶珍之證言自可採信，被上訴人徒以
    證人作證時與事發時間距離2年餘，質疑證言真實，尚不足
    採。上訴人主張其於90年11月20日因遭遇意外傷害致左腳腳
    趾受傷，堪信為實在。
  (四)上訴人於事故發生後，具體陳述受傷經過「拿千斤頂時，大
    雨傘架掉落，鐵架不慎壓傷左腳趾頭」一節，有上開理賠事
    故確認報告書可按，雖仁康醫院護理人員護理紀錄就此記為
    ：「賣菜時」被雨篷打傷.. 等語（見本院卷(二)第138頁），
    上訴人主張其於台北市仁康醫院就診時陳稱於車子爆胎時要
    修理輪胎，要拿千斤頂支撐，結果被車上掉落之菜市場賣菜
    用的雨傘架掉落打傷，護理人員聽聞後依自已認知簡要片段
    記述，非與上訴人核對無誤後之翔實記錄等語，核與護理記
    錄製作過程之常情尚無違背，且就上訴人左腳為重物所擊傷
    之主要事實記載一節，尚屬一致，自難遽認上訴人主張受傷
    之事實先後不一。被上訴人又稱上訴人於仁康醫院及三重市
    祐民醫院就診時陳述受傷經過不同，惟查上訴人均係陳稱為
    大雨傘架或雨篷砸傷，均為市集所用遮陽之物（見本院卷(一)
    第52至54頁），僅為詳細或簡略之陳述，尚無齟齬之處，被
    上訴人此部分抗辯，尚無足採。
  (五)上訴人受傷後至台北仁康醫院急診，並接受左腳傷口縫合手
    術，仁康醫院初診時雖僅記載「左足挫傷合併第三趾裂傷」
    （見原審卷第30頁，診斷證明書影本），惟仁康醫院初診潘
    堯盛醫師陳明其非骨科專治醫師，因此上訴人之傷勢仍建議
    應由骨科專科醫師判定，有聲明書可按（見本院卷(一)第31頁
    ），可見仁康醫院上開診斷證明書之記載，並未深入判斷病
    情。上訴人因左腳傷處腫大，痛楚不止，再赴台北市立忠孝
    醫院（下稱忠孝醫院）門診，忠孝醫院診斷後記載上訴人之
    病勢為：「左足外傷合併皮膚缺損及1,3趾骨折」，有診斷
    證明書可證（見原審卷第31頁），乃忠孝醫院就上訴人受傷
    部分再度檢查而為更詳盡之病情判斷，且本院函請台大醫院
    鑑定說明，台大醫院亦函覆依上開二醫院ｘ光片顯示，傷者
    之左腳一至三趾之傷勢並無明顯變化，兩院對同一病情描述
    字面上雖有不同，但所指應為同一病況，有國立台灣大學醫
    學院附設醫院93年6月10日93校附醫秘字第9300205818號、
    93年8月11日校附醫秘字第9300208792號函可佐 (見本院卷
    (一)第167、205頁)。則忠孝醫院係就上訴人病況再仔細檢查
    後而為更詳細之記載，被上訴人執二診斷證明書記載之原因
    ，抗辯上訴人人工加劇其傷勢，尚不足採。台大醫院上開93
    年6月10日函文雖謂：「所附之X光片顯示，傷者左腳一至三
    趾之狀況較接近『陳舊性』的傷害，比較不像新傷」；惟台
    大醫院嗣於93年8月11日函文說明二(二)1.補充說明為：「傷
    者88年1月在忠孝醫院即有因『第五趾外傷性截肢，第三、
    四趾趾骨骨折』就醫之紀錄，故『舊傷』之可能性較大。第
    一、二趾部份則較複雜，判斷上以過往既有之骨折、脫位、
    創傷性關節炎的可能性較大，但無法排除於上述病況下併有
    新傷發生之可能」，台大醫院之鑑定說明函並未能據以認定
    上訴人之受傷係舊傷。而忠孝醫院亦函覆稱「三、依88年1
    月7日ｘ光片報告紀錄為左側第三、四趾近位趾骨骨折及第
    五趾遠位截趾，病歷診療紀錄亦僅針對上述部位治療。四、
    依病歷記載90年11月21日就診時為左側第一、三趾趾骨骨折
    。第一趾應為新傷，第三趾可能為舊傷併新傷，故病患於90
    年11月26日施行第一、三趾鋼釘固定手術」，亦有93年12月
    3日北市忠醫歷字第09360978100號函文可按（見本院卷(一)第
    260頁）。揆諸上訴人主張其自88年受傷後至91年再度受傷
    前，並無左足不適就醫之紀錄，且被上訴人並未舉證以否認
    上情，，則上訴人主張其舊傷早已痊癒，上訴人左腳不慎被
    車上之大雨傘腳架掉落打傷骨折係新傷，即為可採。
  (六)上訴人於忠孝醫院門診後，經醫師檢查後告知左腳第一、三
    趾骨裂過大，須作鋼釘固定手術及第一趾傷口植皮手術，上
    訴人遂於90年11月24日至12月7日間入院開刀治療，於90年
    11月26日施行第一、三趾鋼釘固定手術」（見原審卷第31頁
    、本院卷(一)第260頁），然其於91年5月14日，在台南期間，
    因左腳腫大，不堪於行，因急性左足蜂窩性組織炎及異物存
    留，至台南富強醫院而為異物清除及抗生素治療，有診斷書
    可證（見原審卷第32頁），嗣於91年5月17日至台北縣三重
    佑民醫院診斷為上訴人之左腳第一至三趾因之前受傷骨折治
    療後，引發外傷性的關節炎並畸形，須作截肢治療，故為左
    腳第一趾至第三趾之截肢手術，有診斷證明書可證（見原審
    卷第33頁），且祐民醫院92年10月3日函覆原審法院謂：「
    查病患甲○○於91年5月17日在本院住院手術治療，依當時
    張君左足第一、二、三趾畸形，且關節僵直不能彎曲，走路
    疼痛、行動不方便，已達截肢條件」，有該院三祐字第0321
    號函可參 (見原審卷第184頁)，另主治醫師方宗義另於病歷
    上具名親筆陳述：「病人實施手術切除的原因乃因左足第
    1~3 趾於受傷後造成第1~3趾僵直性畸形併走路疼痛，符合
    手術切除」，有病歷影本可按 (本院卷(二)第23頁)。，而「
    腳趾創傷、骨折後，有發生『外傷性關節炎』、『僵直性攣
    縮』、『僵直性畸形』之可能」、「足部第一、三趾骨折後
    ，因骨折固定或傷後活動減少等因素，第一至三趾均致僵直
    確有其可能」，「就病程前後及因果關係而言，90年11月20
    日於仁康醫院就診之疾病與後來祐民醫院截肢的原因應有相
    關」，亦有台大醫院93年6月10日93校附醫秘字第
    9300205818（說明二之(四)、(六)）、94年4月12日校附秘字第
    0940203406號函可按（見本院卷(一)167頁、卷(二)第65頁），
    綜上，上訴人意外受傷骨折後，病程演變為外傷性關節炎及
    畸形致截肢，二者係有相當之因果關係。
  (七)另祐民醫院92年10月3日三佑字第0321號函回覆台灣台北地
    方法院稱：「查病患甲○○於91年5月17日在本院住院手術
    治療，依當時張君左足第一、二、三趾畸形，且關節僵直不
    能彎曲，走路疼痛、行動不方便，已達截肢條件」、「住院
    時學理檢查顯示左足第一、二、三趾畸形、僵直、無法彎曲
    、走路不便、疼痛、依醫學觀點而實施第一、二、三趾截肢
    手術」 (參見原審卷第184、209頁)。縱雖被上訴人稱上訴
    人截趾係自己要求醫師進行的手術云云，惟查佑民醫院係因
    上訴人左足第一、二、三趾畸形，且關節僵直不能彎曲，走
    路疼痛，行動不便，學理檢查已達截趾之條件而予截趾，已
    如前述，縱上訴人曾主動要求截趾，亦不影響醫師就上訴人
    因前述傷害影響而有無截趾必要性之專業判斷。又台大醫院
    雖函覆稱腳趾創傷、骨折後，有發生『外傷性關節炎』、『
    僵直性攣縮』、『僵直性畸形』之可能」，骨科一般是以「
    關節固定」、「關節融合」等手術方法治療，「截肢」並不
    是常用的治療方式，治療方法的選擇實屬見仁見智，應以病
    患就診當時之臨床發現及主治醫師的臨床判斷來決定，且病
    患於88年5月曾因感染而必須進行第四趾截肢，而考慮傷者
    受傷機制、足部血液循環狀況、是否有糖尿病、衛生習慣、
    環境衛生等因素，以上因素都可能導致傷者患處較一般足部
    病患發生感染（蜂窩性組織炎）比率為高等語，有93年6月
    10日、93年8月11日二函文可按（見167、168、206頁），則
    祐民主治醫師方宗義於病歷紀錄中具名親筆記載「病人實施
    手術切除原因乃因左足第一至三趾於受傷後造成第一至三趾
    僵直性畸形併走路疼痛，符合手術切除」，如前所述（見本
    院卷(二)第23頁），則醫師認應為上訴人施截肢手術，自係依
    其專業及臨床判斷，難認係上訴人所致。另被上訴人請求通
    知方宗義醫師到庭作證，自無必要，亦併敘明。
  (八)被上訴人復抗辯上訴人左腳於仁康醫院為ｘ光片檢查時，即
    「檢出有指尖關節鈣化現象（非當日新傷）」，故上訴人主
    張其左腳第一、二、三趾有外傷性關節炎及畸形症狀，究係
    事發之前足趾指尖關節鈣化所致，抑或90年11月20日之事故
    ，或其他新事故所致，亦有未明云云，惟依據台大醫院93
    年6月10日函說明二就上訴人病歷影本，並未見到有所謂「
    腳趾鈣化」之紀錄，二張ｘ光片亦未顯示「腳趾鈣化」的發
    現（見本院卷(二)109背面），故被上訴人之抗辯係臆測之詞
    ，自無可採。
  (九)另被上訴人提出調查報告書，內載忠孝醫院楊效誠醫師表示
    上訴人每次傷至同部位，令人可疑，…皆由委託人來開診斷
    書，此時詢委託人方知為通緝犯云云（本院卷(二)第98頁），
    惟查調查報告書為被上訴人自行製作提出之書面，未據楊醫
    師簽名，且醫師專業在診斷病人之病情，關於病人受傷原因
    應憑專業跡證判斷，不得自行臆測，忠孝醫院就上訴人之病
    情診斷為左足外傷合併皮膚缺損及1,3趾骨折，如前所述，
    並無關於上訴人受傷部位可疑及為自殘之專業判斷，故被上
    訴人雖提出上開調查報告，謂忠孝醫師表示可疑，惟核係醫
    師臆測之語，尚難遽採為證據，被上訴人復未能舉證證明上
    訴人有其他有詐領犯意，自難採信。
  (十)被上訴人復抗辯上訴人住居所及營業所均非三重市，何以至
    三重祐民醫院就診云云，惟上訴人陳明係其至台南富強醫院
    就診後，回台北市與友人約在三重見面，因腳趾頭不舒服，
    所以前往祐民醫院求診等語（見本院卷(二)第63頁），核病人
    就醫求診之各人習慣不同，逾區就診之情形尚非罕見，且祐
    民醫院業已函覆上訴人有截肢之必要，截肢之情形與其受傷
    非無因果關係，已如前述，被上訴人臆測在三重市祐民醫院
    截肢，與常情有違，而未能舉證以實其說，所辯自無足採。
  (十一)被上訴人又稱上訴人主張事故發生日為90年11月20日，何以
    保險金申請書上之發生時間為91年11月24日，顯有不符云云
    （見本院卷(二)100頁），惟查上訴人主張係被上訴人業務員
    記載錯誤等語（見本院卷(二)第118頁），則不可歸責於上訴
    人，且縱日期填載有誤，上訴人確於90年11月20日至仁康醫
    院就診，如前所述，不因日期記載錯誤，得認本件意外事故
    並未發生。
  (十二)被上訴人抗辯上訴人無資力、因案通緝云云，惟查上訴人自
    86年投保之保險合約，係人壽保險附加之意外險附約，每年
    保費為6萬4,350元（見原審卷第10頁），計至90年受傷時止
    ，已經投保五年，縱事後有經濟情況變化，亦不得因此即得
    妄指上訴人受傷係非屬意外，仍應舉證證明以實其說，而上
    訴人確因意外受傷致截肢間有因果關係，如前所述，被上訴
    人復未能舉證證明其他上訴人受傷截肢，確係非意外造成，
    所辯洵屬無據。
  (十三)上訴人受傷符合保險契約附表所規定第四級第22項「一足五
    趾缺失者」之殘廢程度，依約被上訴人應給付227萬5,000元
    ，此給付金額為被上訴人所不爭執（見本院卷(二)第40頁）。
    按保險法第34條第1項規定：「保險人應於要保人或被保險
    人交齊證明文件後，於約定期限內給付賠償金額。…」，次
    按被上訴人公司意外險條款第20條約定：「被保家庭成員於
    本附約有效期間內遭受第三條所約定的意外傷害事故時，要
    保人、被保家庭成員或受益人應於知悉意外傷害事故發生後
    十日內…通知本公司。並於通知後儘速檢具所需文件向本公
    司申請給付保險金。本公司應於收齊前項文件後十五日內給
    付之。逾期本公司應按年利一分加計利息給付。但逾期事由
    可歸責於要保人或受益人者，本公司不負擔利息。」，被上
    訴人抗辯上訴人雖曾於91年6月26日向被上訴人公司為理賠
    申請，惟其所檢具之文件並不齊備，尚不足以證明伊符合被
    上訴人公司意外險條件，上訴人雖主張被上訴人係於91年6
    月26日收受理賠申請書，應自91年7月12日起算給付利息云
    云，惟其並未舉證書面文件業已齊備，而被上訴人陳稱上訴
    人請領之保險金之相關文件在91年10月18日始齊備（見原審
    卷第207頁），則利息起算日應自91年11月3日起算，逾此部
    分之請求，非有理由，不應准許。
六、綜上所述，上訴人因意外傷害導致「一足五趾缺失者」之殘
    廢程度，其本於系爭保險契約，請求被上訴人給付上訴人
    227萬5,000元，及自91年11月3日起至清償日止按年息百分
    之十計算之利息，為有理由，應予准許，逾此部分之利息請
    求，為無理由，應予駁回。又上訴人勝訴部分，兩造分別陳
    明願供擔保請准、免為假執行之宣告，經核於法並無不合，
    爰分別酌定擔保金額准許之。至於上訴人敗訴（利息擴張一
    部分）部分，其假執行之聲請失所附麗，應併予駁回。原審
    就上開應准許部分（利息擴張部分除外），為上訴人敗訴之
    判決，並駁回其假執行之聲請，尚有未洽，上訴意旨求予廢
    棄改判，為有理由，爰由本院予以廢棄，併與上訴人擴張之
    訴改判如主文第二項所示，並為准、免假執行之宣告。
七、本件因事證已臻明確，兩造其餘攻擊、防禦方法及所為之立
    證，經核與判決之結果不生影響，無庸逐一論述，併予敘明
    。
八、據上論結，本件上訴一部有理由，一部無理由，依民事訴訟
    法第449條第1項、第450條、第79條，判決如主文。
中　　華　　民　　國　　94　　年　　6　　月　　21 　　日
　　　　　　　　　民事第十四庭審判長法　官 劉靜嫻
　　　　　　　　　　　　　　　      法　官 陳駿璧
                                    法  官 李錦美
正本係照原本作成。
如不服本判決，應於收受送達後20日內向本院提出上訴書狀，其
未表明上訴理由者，應於提出上訴後20日內向本院補提理由書狀
（均須按他造當事人之人數附繕本）上訴時應提出委任律師或具
有律師資格之人之委任狀；委任有律師資格者，另應附具律師資
格證書及釋明委任人與受任人有民事訴訟法第466條之一第一項
但書或第二項（詳附註）所定關係之釋明文書影本。
中　　華　　民　　國　　94　　年　　6 　　月　　22　　日
　　　　　　　　　　　　　　　　　　書記官 明祖全
附註：
民事訴訟法第四百六十六條之一（第一項、第二項）：
對於第二審判決上訴，上訴人應委任律師為訴訟代理人。但上訴
人或其他法定代理人具有律師資格者，不在此限。
上訴人之配偶、三親等內之血親、二親等內之姻親，或上訴人為
法人、中央或地方機關時，其所屬專任人員具有律師資格並經法
院認為適當者，亦得為第三審訴訟代理人。
